【裁判字號】    97,易,366
【裁判日期】    970630
【裁判案由】    毒品危害防制條例
【裁判全文】
臺灣基隆地方法院刑事判決               97年度易字第366號
公  訴  人  臺灣基隆地方法院檢察署檢察官
被      告  甲○○
上列被告因違反毒品危害防制條例案件，經檢察官提起公訴（97
年度毒偵字第990、1085、1281 號），於本院準備程序進行中，
被告先就被訴事實為有罪之陳述，本院乃裁定依簡式審判程序進
行審理，並判決如下：
    主      文
甲○○施用第二級毒品，累犯，處有期徒刑月，如易科罰金，
以新臺幣壹仟元折算壹日；又持有第一級毒品罪，處拘役拾日
，如易科罰金，以新臺幣壹仟元折算壹日，扣案之第一級毒品海
洛因壹包（驗餘淨重零點貳肆捌零公克）併同難以完全析離之外
包裝袋沒收銷燬之；又施用第二級毒品，累犯，處有期徒刑月
，如易科罰金，以新臺幣壹仟元折算壹日；又施用第二級毒品，
累犯，處有期徒刑貳月，如易科罰金，以新臺幣壹仟元折算壹日
，扣案之第二級毒品安非他命壹包（毛重零點陸公克）併同難以
析離之塑膠外包裝袋沒收銷燬之。應執行有期徒刑陸月、拘役
拾日，如易科罰金，均以新臺幣壹仟元折算壹日，扣案之第一級
毒品海洛因壹包（驗餘淨重零點貳肆捌零公克）、安非他命壹包
（毛重零點陸公克）均併同難以析離之塑膠外包裝袋沒收銷燬之
。
    事  實
一、甲○○前因違反藥事法案件，經本院判處有期徒刑1年2月確
    定，又因詐欺案件，經臺灣高等法院判處有期徒刑5 月確定
    ，上開二案件經本院裁定應執行有期徒刑1年5月確定。再因
    違反麻醉藥品管理條例案件，先後經臺灣高等法院及本院判
    處有期徒刑5年2月、7 月確定，該二案件經臺灣高等法院合
    併定應執行刑為有期徒刑5年7月。其接續執行上開有期徒刑
    1年5月及5年7月後，於民國90年8月2日假釋出監，93年7 月
    30日假釋期滿未經撤銷假釋，其未執行之刑，以已執行論。
    復因施用第二級毒品案件，經本院裁定送觀察、勒戒後，認
    有繼續施用毒品之傾向，改送強制戒治，嗣經評定無繼續強
    制戒治之必要，經臺灣基隆地方法院檢察署檢察官於94 年7
    月6日，以94年度戒毒偵字第21 號為不起訴處分確定，並於
    同年月11日停止其處分出監。再因施用第二級毒品案件，經
    本院於95年6月28日，以95年度易字第124號判決判處有期徒
    刑8 月確定，於96年8月2日縮刑期滿執行完畢。詎甲○○猶
    不知戒斷毒癮，復分別基於施用第二級毒品安非他命及持有
    第一級毒品海洛因之犯意，於附表所示之時間、地點，以附
    表所示之方式，分別施用第二級毒品安非他命3 次及持有第
    一級毒品海洛因1 次，嗣為警於附表所示之時間、地點查獲
    ，並扣得如附表所示之物品，並取得甲○○同意採驗尿液結
    果，分別呈如附表所示之毒品代謝物陽性反應。
二、案經臺北市政府警察局中山分局暨基隆市警察局第一分局報
    告臺灣基隆地方法院檢察署檢察官偵查起訴。
    理  由
壹、程序事項：
    本件被告甲○○所犯者非為死刑、無期徒刑、最輕本刑為3
    年以上有期徒刑之罪或高等法院管轄第一審案件，其於準備
    程序進行中，先就被訴事實為有罪之陳述，經告知其簡式審
    判程序之旨，並聽取公訴人、被告之意見後，本院依刑事訴
    訟法第284條之1及第273條之1第1 項之規定，裁定改依簡式
    審判程序，合先敘明。
貳、認定事實所依據之證據及理由：
    (一)被告自白：
      被告於本院審理中自白其於附表所示之時間、地點分別施
      用第二級毒品安非他命3次及持有第一級毒品海洛因1次之
      犯行事實，其任意自白核與下列事證相符，應堪採為證據
      。
    (二)尿液檢驗結果：
      台灣尖端先進生技醫藥股份有限公司濫用藥物檢驗報告2
      紙（分別附於97年度毒偵字第990號偵查卷第51頁、97 年
      度毒偵字第1085號偵查卷第35頁）、台灣檢驗科技股份有
      限公司濫用藥物檢驗報告1紙（附於97 年度毒偵字第1281
      號偵查卷第8 頁），足證經被告同意採集其尿液送驗結果
      ，分別呈如附表所示之毒品代謝物陽性反應。
    (三)(1)扣案白色粉末1小包：
        交通部民用航空局航空醫務中心97年4月15 日航藥鑑字
        第0972013號鑑定書（附於上開990號偵查卷第57頁）：
        白色粉末1袋，實稱毛重0.4500公克（含1袋），淨重0.
        2500公克，取樣0.0020公克，餘重0.2480公克，檢出He
        roin、6-Monoacetylmorphine及Acetylcodeine成分。
      (2)扣案白色結晶物1小包：
        基隆市警察局第一分局查獲涉嫌毒品危害防制條例毒品
        初步鑑驗報告單（附於上開1085號偵查卷第17頁）：經
        依聯勤之海洛因試劑初步檢驗結果呈安非他命反應，毛
        重0.6公克。
    (四)臺灣高等法院被告全國前案紀錄表附卷可參，足證被告確
      有如事實欄所載之觀察勒戒、強制戒治及徒刑之執行等情
      形。
    (六)上開補強證據已足資擔保被告於本院審理時所為之上開任
      意性自白具有相當程度之真實性，而得使本院確信被告前
      述自白之犯罪事實確屬真實，從而依刑事訴訟法第156條
      第1 項「被告之自白，非出於強暴、脅迫、利誘、詐欺、
      疲勞訊問、違法羈押或其他不正之方法，且與事實相符者
      ，得為證據。」及第2 項「被告或共犯之自白，不得作為
      有罪判決之唯一證據，仍應調查其他必要之證據，以察其
      是否與事實相符。」規定，本院自得依被告前述自白及各
      該補強證據認定被告確有為持有第一級毒品海洛因1 次及
      施用第二級毒品安非他命3 次之犯行。本件事證明確，被
      告之犯行堪以認定。
三、論罪及科刑之理由：
  (一)查海洛因及安非他命、甲基安非他命係毒品危害防制條例所
    列管之第一級及第二級毒品，此為該條例第2條第2項第1 款
    及第2 款所明定。核被告所為，係分別犯毒品危害防制條例
    第10條第2項之施用第二級毒品罪及同條例第11條第1項之持
    有第一級毒品罪。被告施用第二級毒品前後持有第二級毒品
    以供其各次施用，其持有之低度行為應為其施用之高度行為
    所吸收，均不另論罪。又被告多次施用第二級毒品之行為，
    均係為滿足各該次之毒癮，於滿足毒癮後，該次行為即已完
    成，是各次均為各自獨立之行為，各具獨立性，其前後次施
    用第二級毒品行為間，自無密切不可分之關係，各自獨立構
    成同一施用毒品罪責，且被告施用第二級毒品及持有第一級
    毒品之犯意各別、行為互殊，應予分論併罰。
  (二)被告曾有如前所述之犯罪科刑及刑之執行情形，此有臺灣高
    等法院被告全國前案紀錄表可稽，其於有期徒刑執行完畢後
    ，5 年內故意再犯本件最重本刑有期徒刑之罪，均構成為累
    犯，均應依刑法第47條第1 項規定論以累犯，並依法加重其
    刑。
  (三)被告於97年4月2日晚上8時50 分許，在基隆市○○區○○路
    43巷口前為警盤查時，主動自其所穿褲子右側口袋內交出其
    所購買供己施用而持有之第一級毒品海洛因1 小包（驗餘淨
    重0.2480公克）、於97年4月17日17時55 分，在基隆市○○
    ○路、中山一路為警盤查時，主動自其所穿褲子右側口袋內
    交出其所購買供己施用之第二級毒品安非他命1 小包（毛重
    0.6 公克）供警扣案，並接受裁判，有其之警詢及本院審理
    筆錄可稽，被告持有用第一級毒品及該次施用第二級毒品之
    犯行已符自首要件，爰依刑法第62條前段規定，減輕其刑，
    並依法先加後減之。
  (四)爰審酌海洛因係足以危害個人健康及社會安全之管制藥品，
    被告持有海洛因，所為助長毒品之泛濫，惟考量其持有之數
    量尚微，暨審酌立法院於86年10月30日三讀通過於87年5 月
    20日公布，同年月22日生效之毒品危害防制條例，該條例對
    於施用毒品之被告改以治療、矯治為目的，非重在處罰，是
    被告違反本罪實係基於「病患性」行為，而對他人甚少損害
    ，然被告前曾因施用毒品，經送觀察勒戒、強制戒治及判決
    執行，有上開前案紀錄表為憑，素行非佳，經警查獲後仍未
    戒絕，再衡量被告其餘犯罪之動機、目的、犯罪時所受之刺
    激、犯罪之手段、犯人之生活狀況、品行、智識程度、犯罪
    所生之危險或損害、犯罪後自首坦承犯行之態度等一切情狀
    ，分別判處如附表所示之刑，並依刑法第51條第5 款、第10
    款規定，定其應執行之刑。
  (五)扣案之白色粉末1 包（驗餘淨重0.2480公克），含有第一級
    毒品海洛因成分，扣案之白色結晶物1包呈安非他命反應（
    毛重0.6公克）分別有有交通部民用航空局航空醫務中心97
    年4月15日航藥鑑字第0972013號鑑定書乙紙及基隆市警察局
    第一分局查獲涉嫌毒品危害防制條例毒品初步鑑驗報告單各
    乙紙在卷可稽，均併同難以析離之塑膠包裝袋，均為查獲之
    毒品（蓋無論以何種方式分離包裝袋與其內裝之毒品，包裝
    袋內均會有極微量毒品殘留，故上述包裝袋應整體視為查獲
    毒品，參見最高法院95年度臺上字第3739號、第7354號判決
    ），均應依毒品危害防制條例第18條第1項前段之規定，宣
    告沒收銷燬之。
四、據上論斷，應依刑事訴訟法第284條之1、第273條之1第1 項
    、第299條第1項前段，毒品危害防制條例第10條第2 項、第
    23條第2項、第11條第1項、第18條第1項前段，刑法第11 條
    前段、第47項第1項、第51條第5、10款、第62條前段，判決
    如主文。
本案經檢察官乙○○到庭執行職務。
中    華    民    國    97    年    6    月    30    日
                  刑事第三庭法    官  林淑鳳
以上正本證明與原本無異。
如不服本判決應於收受本判決後10日內向本院提出上訴書狀，其
未敘述上訴理由者，並得於提起上訴後10日內向本院補提理由書
狀（均須按他造當事人之人數附繕本）「切勿逕送上級法院」。
中    華    民    國    97    年    6    月    30    日
                            書 記 官  郭廷耀
附錄論罪法條
毒品危害防制條例第10條第2項
施用第一級毒品者，處 6 月以上 5 年以下有期徒刑。
施用第二級毒品者，處 3 年以下有期徒刑。
附表
┌──┬────┬─────┬──────┬────┬─────┐
│編號│犯罪時間│ 查獲時間 │ 施用方式   │查扣物品│ 科刑     │
│ 及 │   及   │    及    │            │   及   │          │
│案號│犯罪地點│ 地    點 │            │驗尿報告│          │
├──┼────┼─────┼──────┼────┼─────┤
│(1) │97年4月 │97年4月2日│安非他命：以│第一級毒│有期徒刑│
│97年│2日下午 │下午8時50 │玻璃球吸食器│品海洛因│月。      │
│度毒│5、6時許│分許      │燒烤方式施用│1包（驗 │          │
│偵字│        │          │。          │餘淨重  │          │
│第99│基隆市仁│基隆市仁愛│持有海洛因1 │0.2486公│拘役拾日│
│0號 │愛區獅球│區○○路43│包          │克）    │          │
│    │路42巷73│巷口前    │（主動自褲子│        │          │
│    │之1號   │          │右側口袋交出│尿液呈甲│          │
│    │        │          │）          │基安非他│          │
│    │        │          │            │命、安非│          │
│    │        │          │            │他命陽性│          │
│    │        │          │            │反應。  │          │
├──┼────┼─────┼──────┼────┼─────┤
│(2) │97年4月3│97年4月6日│安非他命：  │尿液呈安│有期徒刑│
│97年│日下午  │1時10分許 │同上方式    │非他命、│月。      │
│毒偵│6、7時許│          │            │甲基安非│          │
│字第│        │          │            │他命陽性│          │
│1281│同上住處│毒品調驗人│            │反應。  │          │
│號  │        │口通知到場│            │        │          │
│    │        │驗尿      │            │        │          │
├──┼────┼─────┼──────┼────┼─────┤
│    │97年4月1│97年4月16 │安非他命：同│第二級毒│有期徒刑貳│
│97年│5日下午5│日17時55分│上方式      │品安非他│月。      │
│度毒│、6時許 │許        │            │命1包（ │          │
│偵字│        │          │            │毛重0.6 │          │
│第10│同上住處│基隆市成功│            │公克）  │          │
│85號│        │一路、中山│            │        │          │
│    │        │一路口    │            │尿液呈安│          │
│    │        │（主動自其│            │非命、甲│          │
│    │        │褲子右側口│            │基安非他│          │
│    │        │袋交出安非│            │命陽性反│          │
│    │        │他命1包， │            │應。    │          │
│    │        │自首）    │            │        │          │
└──┴────┴─────┴──────┴────┴─────┘


司法院資訊處製作；財團法人民間司法改革基金會備份。
